【裁判字號】    91,易,1399
【裁判日期】    920120
【裁判案由】    賭博
【裁判全文】
臺灣屏東地方法院刑事判決                        九十一年度易字第一三九九號
    公  訴  人  臺灣屏東地方法院檢察署檢察官
    被      告  丙○○
右列被告等因賭博案件，經檢察官提起公訴（九十一年度偵字第一四四四號），本院
判決如左：
      主  文
丙○○在公眾得出入之場所賭博財物，處罰金壹仟元，如易服勞役，以佰元折算壹
日。扣案之未拆封樸克牌捌付、已拆封樸克牌柒拾玖張、骰子顆，及賭資新台幣壹
仟伍佰元均沒收之。
      事  實
一、丙○○、陳萬基、乙○○、陳鄧春英、辜秀蘭及許黃金蘭（業經本院以民國九十
    一年度易字第四一九號判決）等六人於九十一年三月八日下午某時許，在陳萬基
    所有屏東市湖南里歸義巷二九號住宅之公眾得出入之場所，以撲克牌俗稱「九仔
    生」（即每家發二張撲克牌，相加點數大小決定輸贏）之方式賭博財物，每次新
    台幣（下同）一百元，嗣於同日下午五時許，在上址為警查獲，並扣得賭具已拆
    封撲克牌七十九支、骰子三顆、未拆封撲克牌八付，及賭資一千五百元。
二、案經屏東縣警察局屏東分局報請臺灣屏東地方法院檢察署檢察官偵查起訴。
      理  由
一、訊據被告丙○○固坦承右揭時、地在場之事實不諱，惟矢口否認參與賭博之犯行
    ，辯稱：我是陳萬基的兒子，我父親做莊給他們賭，我不可能與我父親賭博，只
    是在場看他們賭博，那是我家云云。惟查，右揭事實業據同案被告乙○○於警訊
    及偵查中供稱：「（問：和你一起賭博的一共有幾人？）有屋主陳萬基、黃金蘭
    、辜秀蘭、鄧春英、謝嘉興、丙○○全部都有賭博」（見警訊筆錄第七頁反面）
    、「（問：警訊時為何說他們（指丙○○、謝嘉興）均有賭？）是，均有在賭，
    是賭很小。」等語（見偵查卷第十六頁反面）；另同案被告謝嘉興於警訊供述：
    「（問：當時屋內有何人在？做何事？）當時有辜秀蘭、陳鄧春英、黃金蘭、丙
    ○○、陳萬基、乙○○在場，當時該六名正在從事賭博」等語（見警訊筆錄第十
    五頁）甚明外，復與證人即查獲員警盧啟賢於偵查中證稱：「（問：本件被告七
    人賭博案是否你們去查獲？）我與同事一起查獲，我是負責開車，當時陳鄧春英
    、丙○○圍在桌子。（問：乙○○警訊時說屋主陳萬基、黃金蘭、辜秀蘭、鄧春
英、謝嘉興、丙○○均有賭博是否乙○○自己講的？）是，我們均有錄音。」、
    證人即查緝員警甲○○於本院審理中證述：我是第一個衝進去的，他們都圍在睹
    桌旁邊，包括被告也圍在賭桌旁邊等語（見本院卷第十八頁）、證人即查獲員警
    莊正熙於偵查中結稱：「（問：謝嘉興警訊時是否說其他六位被告當時正在賭？
    ）是。（問：他當時如何講？）他說他找朋友，我問他們六人在做何事，他說他
    們在賭博」等節（見偵查卷第二十二頁）相符，足見被告參與賭博之犯行，昭昭
    甚明。雖同案被告乙○○於本院審理中改稱：被告在旁看有無賭博我不曉得云云
    （見本院卷第十九頁），其前後所述差異甚大，事後所言應係迴護之詞，難以作
    為有利於被告之認定，應以其警訊及偵查中供述較為可採。此外，復有扣案賭具
    已拆封撲克牌七十九支、骰子三顆、未拆封撲克牌八付，及賭資一千五百元可稽
    ，被告所辯顯係卸責之詞，不足採信，其事證明確，犯行堪以認定。
二、核被告丙○○所為，係犯刑法第二百六十六條第一項前段之普通賭博罪。爰審酌
    被告犯罪動機單純、目的、手段，所生危害輕微，及其犯罪後否認犯行，犯罪後
    態度不佳等一切情狀，爰量處如主文所示之刑，並諭知易服勞役之折算標準。扣
    案之未拆封樸克牌八付、已拆封樸克牌七十九張、骰子三顆，及賭資新台幣一千
    五百元，均係當場賭博之器具與在賭檯處之財物，不問屬於犯人與否，均依刑法
    第二百六十六條第二項之規定併宣告沒收之。
據上論斷，應依刑事訴訟法第二百九十九條第一項前段、刑法第二百六十六條第一項
前段、第二項、第四十二條第二項，罰金罰鍰提高標準條例第一條前段、第二條判決
如主文。
中      華      民      國    九十二    年      一      月     二十     日
                                      臺灣屏東地方法院刑事第五庭
                                          法  官   楊萬益
右正本證明與原本無異。
如不服本判決應於收受本判決送達後十日內向本院提出上訴書狀，其未敘述上訴理由
者，並得於提起上訴後十日內向本院補提理由書狀（均須按他造當事人之人數附繕本
 ）「切勿逕送上級法院」
                                          書記官   呂坤宗
中    華    民    國     九十二      年      一      月      二十三     日
附錄論罪法條
刑法第二百六十六條
 (普通賭博罪與沒收物)
在公共場所或公眾得出入之場所賭博財物者，處一千元以下罰金。但以供人暫時娛樂
之物為賭者，不在此限。
當場賭博之器具與在賭檯或兌換籌碼處之財物，不問屬於犯人與否，沒收之。


司法院資訊處製作；財團法人民間司法改革基金會備份。
